# 控制权发生变更的日期以工商变更日期还股东会日期哪个更合理

提问人：zzjing 时间：2017-03-15 18:20:47
A公司有两个股东B（持股56%）和C（持股44%）， 2016 年 12 月 6 日A公司股东会决议决定C单独增资 1000 万，双方股比变为B持股43%和C持股57%， 2016 年 12 月 20 日A公司收到C公司打来的投资款 1000 万元， 2017 年 1 月 10 日，召开第二次股东大会，会议决定通过修改后的公司章程，对C增资的事实及变更后的股比做三方确认， 2017 年 1 月 11 日办理完成工商备案变更登记，再无其他资料，也未对这个期间的损益怎么分配做出约定。这种情况下我认为 2017 年 1 月 10 日B的控制权才发生变更，因为这时是三方共同对C增资及增资后的股比做出认可，但现在有其他同事认为 2016 年 12 月 6 日或 12 月 20 日是控制权就已发生变更，请教大家那个日期更为合理

回答人：chenyiwei
A的股东会在 2016 年 12 月 6 日已经就C的单独增资事项作出决议，如果该决议中已经明确了增资后的股比，且不再需要外部监管机构的额外批准，则更倾向于以 2016 年 12 月 20 日的出资到位日作为控制权变更的时点，后续的第二次股东会和工商登记只是程序性问题。

提问人：zzjing 时间：2017-03-15 20:27:20
因为C公司增资后的持股比例是按照A公司的 2016 年 10 月 31 日的净资产评估后的结果是 3307 万元，其中原注册及实收资本是 500 万元，因为只是股东增资，不符合评估调账的条件，所以账上的实收资本是 1500 万元， 1 、那这个披露实收资本及持股比例的时候是要根据股东会决议确定的持股比例推算实收资本中各方的金额吧； 2 、由于A公司将注册资本变更为4307=3307（评估的净资产）+1000（增资款），因为不符合评估调账的条件，此种情况就会导致注册资本与实收资本永远不一致，这种情况是不是存在瑕疵，需要办理减少注册资本的登记

回答人：chenyiwei
1 、是。 2 、应减资。